【裁判字號】    92,交聲,846
【裁判日期】    921027
【裁判案由】    聲明異議
【裁判全文】
臺灣臺中地方法院交通事件事裁定                  九十二年度交聲字第八四六號
    原處分機關  交通部公路總局臺中區監理所
    受 處分 人  甲○○
右列受處分人因違反道路交通管理處罰條例案件，對於交通部公路總局臺中區監理所
民國九十二年七月二十三日所為之裁決（中監違字第裁六○─Ｉ00000000號
裁決書），聲明異議，本院裁定如左：
    主  文
異議駁回。
    理  由
一、原處分機關略以：本案係彰化縣警察局鹿港分局逕行舉發受處分人甲○○所有之
    車號ＨＧ─七四六五號自用小客車，於民國九十一年十一月十八日十五時三十分
    許，行經彰化縣福興鄉○○路與埔鹿街口處，因「１、闖紅燈、經警攔檢未停加
    速逃逸」違規，受處分人甲○○於應到案日期前提出申訴，經原舉發機關函覆違
    規屬實，而受處分人並未告知轉罰違規駕駛人，該所遂於九十二年七月二十三日
    以中監違字第裁六○─Ｉ00000000號裁決書，裁處罰鍰處新臺幣五千七
    百元整，逾期則依裁決書處罰主文規定裁處，於法並無不合等語。
二、本件異議人即受處分人甲○○則以：舉發單所載違規當天異議人所有之ＨＧ─七
    四六五號自用小客車並未行經彰化縣福興鄉○○路與埔鹿街口，而且警方並未提
    出違規照片，異議人當時在忙於顧店也未出門，故認原舉發機關之舉發實有違誤
    ，爰聲明異議云云。
三、按汽車駕駛人行經有燈光號誌管制之交叉路口闖紅燈者，處一千八百元以上五千
    四百元以下罰鍰；汽車駕駛人違反本條例之行為，經交通勤務警察或依法令執行
    交通稽查任務人員制止時，不聽制止或拒絕停車接受稽查而逃逸者，處新臺幣三
    千元以上六千元以下罰鍰，道路交通管理處罰條例第五十三條、第六十條第一項
    分別定有明文。經查：本件受處分人甲○○所有之車號ＨＧ─七四六五號自用小
    客車，於九十一年十一月十八日十五時三十分許，行經彰化縣福興鄉○○路與埔
    鹿街口處，因「１、闖紅燈、經警攔檢未停加速逃逸」違規，為彰化縣警察局鹿
    港分局掣開Ｉ00000000號舉發通知單逕行舉發等情，有前揭舉發通知單
    及彰化縣警察局鹿港分局九十二年二月二十日鹿警交字第０九一００一０七一五
    號函一紙在卷可稽。並據證人即本件舉發員警林克陽到庭證述明確稱：「我們看
    到一輛黑灰色朋馳轎車，車號ＨＧ─七四六五號，在彰化縣福興鄉○○路與埔鹿
    街口闖越紅燈，我們用警笛及手勢將他攔停，他本來要停，但突然又加速跑掉，
    所以我們才舉發，當時車上有兩人，是一名女性駕駛，男性坐在旁邊，我們看的
    很清楚」等語（見本院九十二年十月十四日訊問筆錄），是依證人林克陽警員所
    言，伊乃親見違規闖紅燈者所駕駛汽車之車型、顏色外觀並當場登錄車號，核對
    電腦車籍資料無誤後，始予舉發。雖異議人辯稱舉發單所載違規當天異議人所有
    之車號ＨＧ─七四六五號自用小客車並未行經彰化縣福興鄉○○路與埔鹿街口，
    而且警方並未提出違規照片，異議人當時在忙於顧店也未出門，故認原舉發機關
    之舉發實有違誤云云。舉發員警證稱當日違規人為女性等情，則異議人所有車號
    ＨＧ─七四六五號自用小客車不無為異議人之家人親友駕駛之可能。綜上所述，
    異議人所有之車號ＨＧ─七四六五號自用小客車於前揭時、地違規事實，可以認
    定。又本件為逕行舉發違反道路交通管理事件，異議人未依通知單所載之應到案
    日期前到案，並告知違規駕駛人姓名、身分證統一編號及住址，處罰機關即依道
    路交通管理處罰條例第八十五條第三項規定處罰該汽車所有人。從而，原處分機
    關據以援引上開規定，裁處受處分人罰鍰新臺幣五千七百百元整，逾期則依裁決
    書處罰主文規定裁處，並無不當。本件異議為無理由，應予駁回。
四、據上論斷，應依道路交通管理處罰條例第八十七條第二項、道路交通案件處理辦
    法第十九條，裁定如主文。
中      華      民      國    九十二    年      十      月    二十七    日
                                臺灣臺中地方法院交通法庭
                                    法  官  張清洲
右正本證明與原本無異。
如不服本裁定應於送達後五日內向本院提出抗告狀。
                                    書記官
中      華      民      國    九十二    年      十      月    二十七    日


司法院資訊處製作；財團法人民間司法改革基金會備份。
